Inventaris van het archief van de Raad van Beroep voor Bevrachtingszaken van het Ministerie van Verkeer en Waterstaat, 1935-1954
Nationaal Archief, Den Haag
Ministerie van Verkeer en Waterstaat: Raad van Beroep voor Bevrachtingszaken
VW / Raad van Beroep Bevrachtingszaken
1935-1954
W23172
1.25 meter; 143 inventarisnummers.
Nationaal Archief, Den Haag
Ministerie van Verkeer en Waterstaat, Raad van Beroep voor Bevrachtingszaken 1935-1954
Het archief van de Raad van Beroep voor Bevrachtingszaken (1935-1954) van het Ministerie van Verkeer en Waterstaat is onderverdeeld in een oud- en een nieuw archief. Stukken uit het oud archief betreffen beroepen uit de periode 1935-1945. Deze stukken zijn chronologisch op jaar gerangschikt. In het nieuw archief - dat de periode 1944-1954 bestrijkt - zijn de beroepen geordend op naam en genummerd. Daarnaast bevat het archief stukken die de eigen organisatie betreffen.
Archiefvorming
Geschiedenis van het archiefbeheer
De verwerving van het archief
Het archief is krachtens bepalingen van de Archiefwet overgebracht.
2.16
Aanwijzingen voor de gebruiker
Openbaarheidsbeperkingen
Volledig openbaar.
Materiële beperkingen
Aanvraaginstructie
Openbare archiefstukken kunnen online worden aangevraagd en gereserveerd. U kunt dit ook via de terminals in de studiezaal van het Nationaal Archief doen. Om te kunnen reserveren dient u de volgende stappen te volgen:
U maakt een profiel aan op www.gahetna.nl, en logt vervolgens in
Via de archiefinventaris (alleen de beschrijvingen met rode nummers) selecteert u het gewenste archiefstuk door op de knop 'Reserveren' te klikken
In het volgende scherm geeft u aan op welke dag u het archiefstuk wilt inzien
Indien u zich bevindt in de studiezaal en een tafelnummer heeft ontvangen kunt u dit nummer vermelden. Als u geen tafelnummer heeft kunt u tafelnummer 777 laten staan
Vervolgens bevestigt u uw reservering door deze te versturen.
Verwant materiaal
Beschikbaarheid van kopieën
Beschrijving van de series en archiefbestanddelen
- Oud archief, 1
  - Stukken betreffende Beroepen (oud), 1935-1945.; 1-5; 4 pakken en 1 omslag
    - Deel I, [96,97,100,102] 1936-1938, 1
    - Deel II, [103,104,105] 1935-1938, 2
    - Deel III, [106,107,108,109] 1935-1939, 3
    - Deel IV, [110,111,112] 1938-1945, 4
    - zonder nummer 1942-1944, 5; omslag
  - Resumé van de bespreking op 10 juli 1944 over de uitoefening van de beroepsfunctie door de Raad van Beroep voor Bevrachtingszaken, 6; 1 stuk
- Nieuw archief, 2
  - Beroepen geordend op naam, 1944-1954.; 7-136; 130 omslagen
    - P.G. van Etteren, Bevrachtingscommissariaat Rotterdam, [1] 1946-1947, 7
    - N.V. Rederij Koppe, Bevrachtingscommissariaat Amsterdam, [2] 1946, 8
    - H.J. Wiepking, Bevrachtingscommissariaat Rotterdam, [3] 1946, 9
    - Alg. Schippersvereniging, Bevrachtingscommissariaat Groningen, [4] 1946, 10
    - C. Hoogenhout, Bevrachtingscommissariaat Amsterdam, [5] 1946, 11
    - Fa. Schorel & Zonen, Bevrachtingscommissariaat Alkmaar, [6] 1946, 12
    - W. Woudt, Bevrachtingscommissariaat Alkmaar, [7] 1946, 13
    - N.V. Rederij van der Schuit, N.V. Gebrs. van de Boom's Stoombootrederij, Fa. H.D. Otten, Bevrachtingscommissariaat Meppel, [8] 1946, 14
    - G.Comans, Bevrachtingscommissariaat, [9] 1944-1946, 15
    - Fa. A. Vermeulen & Zn., [10] 1946, 16
    - Groninger Rotterdammer Stoomboot Maatschappij, Bevrachtingscommissariaat Rotterdam, [11] 1946-1947, 17
    - Beurtschippersvereniging, Bevrachtingscommissariaat Rotterdam, [12] 1946, 18
    - L.H. Eilander, Bevrachtingscommissariaat Utrecht, [13] 1946, 19
    - J.N. van Galen jr., Bevrachtingscommissariaat, [14] 1946, 20
    - J. van der Maaden & Co, [15] 1946, 21
    - N.V. Uithoornsche Combinatie van Beurtschippers, Bevrachtingscommissariaat Amsterdam, [16] 1946, 22
    - Firma Wed. R.B. Smuling, Bevrachtingscommissariaat Amsterdam, [17] 1946-1947, 23
    - J. van den Heuvel, [18] 1946, 24
    - Stichting Nederlandsche Particuliere Binnenvaart, Bevrachtingscommissariaat Den Bosch, [19] 1947, 25
    - N.V. Stoomboot Onderneming, H. Jansen, [20] 1946, 26
    - "De Valk", Bevrachtingscommissariaat Maastricht, [21] 1946, 27
    - Mij. Havenherstel, Bevrachtingscommissariaat Rotterdam, [22] 1947, 28
    - De Lange / De Tijdgeest, Bevrachtingscommissariaat Utrecht, [23] 1947, 29
    - Fa. H. de Boer, Bevrachtingscommissariaat Groningen, [25] 1946, 30
    - N.V. Hoornsche Stoomboot Rederij, Bevrachtingscommissariaat Alkmaar, [26] 1945-1946, 31
    - Rederij Koppe / Estafette, Bevrachtingscommissariaat Utrecht, [27] 1946-1947, 32
    - N.V. Jacob Prins, Bevrachtingscommissariaat, [28] 1946, 33
    - Fa. M. de Zwart, [29] 1946, 34
    - Ned. Handel- en Transport Vereniging, Bevrachtingscommissariaat Amsterdam, [30] 1946-1947, 35
    - Beurtschippers Vereniging, Bevrachtingscommissariaat Amsterdam, [31] 1946, 36
    - v.d. Heerik, Bevrachtingscommissariaat Alkmaar, [32] 1946, 37
    - Nederlandse Spoorwegen, Bevrachtingscommissariaat Amsterdam, [33] 1946, 38
    - Plauth, Bevrachtingscommissariaat, [34] 1946, 39
    - N.V. Verenigde Nijmeegsche Stoomboot Mij., Bevrachtingscommissariaat Rotterdam, [35] 1946, 40
    - Vakgroep Groothandel in Bouwmaterialen, Natuursteen en Vlakglas te Amsterdam, Bevrachtingscommissariaat Zwolle, [36] 1946, 41
    - A. Duijvendijk, Bevrachtingscommissariaat Terneuzen, [37] 1946, 42
    - Fa. Ligthart, Bevrachtingscommissariaat Alkmaar, [38] 1946, 43
    - Heijkoop, Bevrachtingscommissariaat Rotterdam, [39] 1947, 44
    - Urks Belang, Bevrachtingscommissariaat Zwolle, [40] 1947, 45
    - N.V. Groninger-Lemmer Stoomboot Mij., Bevrachtingscommissariaat Amsterdam, [45] 1947-1948, 46
    - Groninger Rotterdammer Stoomboot Mij., Bevrachtingscommissariaat Amsterdam, [46] 1947-1948, 47
    - v.d. Heuvel, Bevrachtingscommissariaat Utrecht, [47] 1947, 48
    - Aberson, Bevrachtingscommissariaat Zwolle, [48] 1947, 49
    - Moerland, Bevrachtingscommissariaat Utrecht, [49] 1947, 50
    - Windhorst, Bevrachtingscommissariaat Leiden, [50] 1947, 51
    - Reederij Koppe, Bevrachtingscommissariaat Meppel, [51] 1946-1947, 52
    - Schouten en Vink, Bevrachtingscommissariaat Rotterdam, [52] 1947, 53
    - v.d. Schuyt e.a., Bevrachtingscommissariaat Rotterdam, [53] 1947, 54
    - Stichting Nederlandse Particuliere Binnenvaart, Bevrachtingscommissariaat Amsterdam, [54] 1947, 55
    - Stichting Nederlandse Particuliere Binnenvaart, Bevrachtingscommissariaat Groningen [55] 1947, 56
    - Ouwehand, Bevrachtingscommissariaat Rotterdam, [56] 1947-1948, 57
    - v.d. Leij & Scholten, Bevrachtingscommissariaat Meppel, [57] 1947-1948, 58
    - v.d. Leij & Scholten, Bevrachtingscommissariaat Rotterdam, [58] 1947-1948, 59
    - De Ommelanden, Bevrachtingscommissariaat Groningen, [59] 1947-1948, 60
    - Beurtbevrachting, Bevrachtingscommissariaat Amsterdam, [60] 1947-1948, 61
    - Reederij Koppe, Bevrachtingscommissariaat Amsterdam, [61] 1947-1948, 62
    - Groninger Rotterdammer Stoomboot Mij., Bevrachtingscommissariaat Groningen, [62] 1946-1948, 63
    - Boersma, Bevrachtingscommissariaat Leeuwarden, [63] 1947-1948, 64
    - de Bruijn, Bevrachtingscommissariaat, [64] 1947-1948, 65
    - Beers, Bevrachtingscommissariaat Amsterdam, [65] 1947-1948, 66
    - van Elteren, Bevrachtingscommissariaat Rotterdam, [66] 1947-1948, 67
    - Stigter, Bevrachtingscommissariaat Rotterdam, [67] 1947-1948, 68
    - v.d. Meer, Bevrachtingscommissariaat Rotterdam, [68] 1948, 69
    - W.Th. Steenvoorden, Bevrachtingscommissariaat Rotterdam, [69] 1948, 70
    - C. v.d. Heerik, Bevrachtingscommissariaat Rotterdam, [70] 1948, 71
    - Gebr. Zuyderduyn, Bevrachtingscommissariaat Rotterdam, [71] 1948, 72
    - N.V. Wesseling, Bevrachtingscommissariaat Rotterdam, [72] 1948, 73
    - Firma Havers & de Boer, Bevrachtingscommissariaat Amsterdam, [73] 1948, 74
    - Uithoornsche Combinatie van Beurtschippers, Bevrachtingscommissariaat Amsterdam, [74] 1948, 75
    - Butter, Asjes & Gebr. Kaan, Bevrachtingscommissariaat Rotterdam, [76] 1948, 76
    - Rederij Koppe, Bevrachtingscommissariaat Amsterdam, [77] 1948, 77
    - De Boer, Sassenheim, [81] 1948, 78
    - Akerboom, [82] 1948, 79
    - Stichting Nederlandse Particuliere Binnenvaart, Bevrachtingscommissariaat Meppel, [84] 1949, 80
    - Stichting Nderlandse Particuliere Binnenvaart, Bevrachtingscommissariaat Groningen, [85] 1949, 81
    - H. Slottje, Bevrachtingscommissariaat Rotterdam, [86] 1949, 82
    - N.V. Janssenbooten, Bevrachtingscommissariaat, [87] 1948, 83
    - Van der Maaden, Bevrachtingscommissariaat Amsterdam, [88] 1948-1949, 84
    - N.V. Koopvaart, Bevrachtingscommissariaat, [89] 1948, 85
    - N.V. Wiepking / N.V. Koppe, Bevrachtingcommissariaat Amsterdam, [90] 1948-1949, 86
    - Rederij Koppe, Bevrachtingscommissariaat Amsterdam, [91] 1948, 87
    - Algemene Schippers Vereniging, Bevrachtingscommissariaat Amsterdam, [113] 1949, 88
    - Stichting Nederlandse Particuliere Binnenvaart, Bevrachtingscommissariaat Amsterdam, [114] 1949-1950, 89
    - Groninger Beurtvaart N.V., Bevrachtingscommissariaat Rotterdam, [115] 1949-1951, 90
    - N.V. van Keulen's Motorbootdienst, Bevrachtingscommissariaat Rotterdam, [116] 1949-1950, 91
    - Krootjes, Bevrachtingscommissariaat Rotterdam, [117] 1949-1950, 92
    - Scheepvaartbedrijf "Walcheren", Bevrachtingscommissariaat Amsterdam, [118] 1949-1950, 93
    - v.d. Maaden & Co., Bevrachtingscommissariaat Rotterdam, [123] 1950, 94
    - Reederij De IJssel, Bevrachtingscommissariaat Rotterdam, [124] 1950, 95
    - Reederij De Tijdgeest, Bevrachtingscommissariaat te Rotterdam, [125] 1950, 96
    - Kroon, Bevrachtingscommissariaat Rotterdam, [126] 1950-1951, 97
    - Stichting Watertransport, Bevrachtingscommissariaat Maastricht, [127] 1950-1951, 98
    - Balvert, Bevrachtingscommissariaat Rotterdam, [128] 1950-1951, 99
    - Landegent, Bevrachtingscommissariaat Terneuzen, [129] 1951, 100
    - N.V. Enkhuizer Stoombootdienst, Bevrachtingscommissariaat Rotterdam, [134] 1952, 101
    - Windehorst, Bevrachtingscommissariaat Rotterdam, [135] 1951-1952, 102
    - Vliegenhart, Bevrachtingscommissariaat Rotterdam, [136] 1950-1952, 103
    - Gebrs. Zijlstra, Bevrachtingscommissariaat Leeuwarden, [137] 1951, 104
    - Van der Schuyt-van den Boom & Stanfries Rederij, Bevrachtingscommissariaat Leewarden, [138] 1951, 105
    - Combinatie D.L.S./ G. Weiland, Bevrachtingscommissariaat Leeuwarden, [139] 1951, 106
    - Verdoorn, Bevrachtingscommissariaat Rotterdam, [140] 1950-1951, 107
    - Verdoorn, Bevrachtingscommissariaat Rotterdam, [141] 1951, 108
    - Baukema, Bevrachtingscommissariaat Leeuwarden, [142] 1951-1952, 109
    - Ten Kate, Bevrachtingscommissariaat Leeuwarden, [143] 1951, 110
    - Fongers, Bevrachtingscommissariaat Rotterdam, [144] 1950-1951, 111
    - Mij. Binnenvaart / Van Oost, Bevrachtingscommissariaat Rotterdam, [145] 1952, 112
    - Van Ruiten & Kreyger, Bevrachtingscommissariaat Rotterdam, [146] 1952-1953, 113
    - Rederij De Ijssel, Bevrachtingscommissariaat Rotterdam, [147] 1951, 114
    - Vereniging Goudsche Beurtdiensten, Bevrachtingscommissariaat Rotterdam, [148] 1951-1952, 115
    - J.A. van Vliet, Bevrachtingscommissariaat Rotterdam, [149] 1951-1954, 116
    - Scheepvaart en Steenkolen Maatschappij, Bevrachtingscommissariaat Rotterdam, [150] 1952-1953, 117
    - Sassenheimsche Motorrederij G. Wesseling, Bevrachtingscommissariaat Rotterdam, [151] 1949-1953, 118
    - Rederij Koppe, Bevrachtingscommissariaat Meppel, [152] 1952, 119
    - N.V. Noordelijk Ver. Watertransport, Bevrachtingscommissariaat Meppel, [153] 1952, 120
    - Kempenaar, Bevrachtingscommissariaat Rotterdam, [154] 1952, 121
    - Lochem, Bevrachtingscommissariaat Zwolle, [155] 1952-1953, 122
    - Rijkswaterstaat, Brand en Bevrachtingscommissariaat Rotterdam, [156] 1952, 123
    - Lemmer Boot, Bevrachtingscommissariaat Groningen, [157] 1953, 124
    - v. Ruiten, Bevrachtingscommissariaat Rotterdam, [158] 1953, 125
    - Griffioen, Bevrachtingscommissariaat Rotterdam, [159] 1953, 126
    - v.d. Meer, Bevrachtingscommissariaat Arnhem/Rotterdam, [160] 1953, 127
    - Janssensbooten, Bevrachtingscommissariaat Rotterdam, [161] 1953, 128
    - Eikelenboom c.s., Bevrachtingscommissariaat Rotterdam, [162] 1953, 129
    - Gebrs. Zijlstra, [163] 1953, 130
    - V.d. Meer, Bevrachtingscommissariaat Rotterdam, [164] 1953, 131
    - V.d. Meer, Bevrachtingscommissariaat Rotterdam, [165] 1952-1953, 132
    - N.V. Verenigde Dordt-Rotterdamse Diensten Dordrecht, Bevrachtingscommissariaat Rotterdam, [166] 1954, 133
    - Schouten, Bevrachtingscommissariaat Groningen, [168] 1953-1954, 134
    - Stichting Nederlandsche Particuliere Binnenvaart, Bevrachtingscommissariaat Maastricht, [172] 1950, 135
    - Eekhof, Bevrachtingscommissariaat Leeuwarden, [179] 1953-1954, 136
  - Stukken betreffende de werkwijze van de Raad, [171], 1946.; 137; 1 omslag
  - Bekendmakingen en richtlijnen [99, 101], 1944-1946.; 138; 1 omslag
  - Correspondentie [41, 83, 95, 98, 119, 133, 167, 178], 1945-1953.; 139; 1 omslag
  - Agenda's [44, 79, 93, 121, 132, 173, 176, 182], 1947-1954.; 140; 1 omslag
  - Ingekomen stukken [43, 78, 92, 120, 130, 169, 177, 180], 1946-1954.; 141; 1 omslag
  - Notulen van vergaderingen en zittingen [42, 80, 94, 122, 131, 174, 175, 181], 1946-1954.; 142; 1 omslag
  - Personeel, [170,183], 1954.; 143; 1 omslag